【裁判字號】    98,抗,281
【裁判日期】    990126
【裁判案由】    假扣押
【裁判全文】
臺灣高等法院臺南分院民事裁定  98年度抗字第281號
抗  告  人  乙○○
上列抗告人因與相對人甲○○間假扣押事件，對於中華民國98年
11月5日臺灣嘉義地方法院所為裁定（98年度裁全字第1363號）
，提起抗告，本院裁定如下：
      主  文
抗告駁回。
抗告訴訟費用新台幣壹仟元由抗告人負擔。
      理  由
一、抗告意旨略以：伊未曾積欠相對人飼料及任何債務，亦無簽
    立任何借據及本票，更無隱匿財產，原審准相對人之假扣押
    聲請，尚有未合，爰提起抗告，求為廢棄原裁定等語。
二、按債權人就金錢請求或得易為金錢請求之請求，欲保全強制
    執行者，得聲請假扣押；假扣押，非有日後不能強制執行或
    甚難執行之虞者，不得為之，民事訴訟法第522條、第523條
    第1項分別定有明文；又按請求及假扣押之原因，應釋明之
    。前項釋明如有不足，而債權人陳明願供擔保或法院認為適
    當者，法院得定相當之擔保，命供擔保後為假扣押，同法第
    526條第1項、第2項亦著有明文。
三、查，相對人以抗告人積欠其飼料貨款，屢經催討，拒不給付
    ，並將其財產隱匿，恐日後有不能或甚難執行之虞，而有假
    扣押之原因與必要等情，已據相對人提出經抗告人簽收之對
    帳單、連帶保證人何永成出具之連帶保證書為證；依上開對
    帳單所載，抗告人確有積欠相對人貨款，而何永成出具連帶
    保證書，並簽發16張本票合計新台幣1,308,800元，以擔保
    抗告人對相對人之債務，則相對人主張抗告人對其有飼料欠
    款未還一節，並非無據，相對人就本件假扣押之請求已為釋
    明。又相對人於本院陳稱「抗告人將養魚所得之款項交與其
    媳婦購買房子，不支付貨款」等語，再佐以抗告人積欠之款
    項均是發生於94年7月至96年4月，所購買之飼料高達數百萬
    元，足徵抗告人並非全無所得，竟於97年1月29日何永成出
    具連帶保證書後迄今，未給付分文，則相對人主張抗告人有
    隱匿財產之情事，尚非無據，況相對人又已陳明願供擔保，
    則就假處分之原因，亦已補其釋明之不足，從而原審為准予
    假扣押之裁定，核無不合。至於抗告人是否確有積欠貨款，
    及其貨款數額究為多少，尚屬相對人實體權利是否存在之事
    項，須以訴訟解決，非假扣押保全程序所能解決，抗告人以
    此指摘原裁定不當，難認為有理由，應予駁回。
四、據上論結，本件抗告為無理由，依民事訴訟法第495條之1第
    1項、第449條第1項、第95條、第78條，裁定如主文。
中    華    民    國    99    年    1     月    26    日
                  民事第四庭    審判長法  官  吳上康
                                      法  官  王金龍
                                      法  官  陳珍如
上為正本係照原本作成。
本件不得抗告。
中    華    民    國    99    年    1    月    26    日
                                      書記官  易慧玲

司法院資訊處製作；財團法人民間司法改革基金會備份。
